# 合并财务报表

提问人：haikuotiangaohe 时间：2021-03-06 15:33:09
1 、A公司和B公司发起设立甲公司，注册资本 100 万元，A持股90%，B持股10%，财务报表日A和B均未缴纳注册资本，请问A公司合并报表是否按照甲公司净资产的10%确认少数股东权益以及按照净利润的10%确认少数股东损益？
2 、A公司和B公司发起设立甲公司，注册资本 100 万元，A持股90%，B持股10%，财务报表日A公司缴纳注册资本 50 万元，B公司未缴纳注册资本，请问A公司编制合并报表时是否按照100%享有子公司权益（不确认少数股东权益和少数股东损益）？

回答人：chenyiwei
应根据股东之间的协议或被投资公司章程确定其应享有的权益和损益份额。没有约定或约定不明确的，按以下原则处理：
（ 1 ）对于实收资本、资本公积等股东资本性投入形成的权益项目，按实缴出资比例确定应享有的份额；
（ 2 ）对经营积累性质的权益项目（留存收益、其他综合收益），按实缴出资比例确定应享有的份额，或者基于谨慎原则，对累计亏损按较高比例确认应分担份额，对累积收益按较低比例确认应享有份额。